臺灣臺南地方法院刑事判決
110年度交易字第740號
聲  請  人  臺灣臺南地方檢察署檢察官
被      告  王世玉


            蔡宗穎



上列被告因過失傷害案件，經檢察官聲請以簡易判決處刑（110
年度偵字第12917號），本院受理後（110年度交簡字第2105號）
，認不得以簡易判決處刑，適用通常程序審判，茲判決如下：本
院判決如下：
    主  文
本件公訴不受理。
    理  由
一、公訴意旨略以：詳如附件聲請簡易判決處刑書所載。
二、按告訴乃論之罪，告訴人於第一審辯論終結前得撤回其告訴
    ；告訴經撤回者，應諭知不受理之判決，又不受理之判決，
    得不經言詞辯論為之，刑事訴訟法第238條第1項、第303條
    第3款、第307條，分別定有明文。
三、查本件告訴人蔡宗穎告訴被告王世玉、告訴人王世玉告訴被
    告蔡宗穎過失傷害案件，聲請人認被告2人均係觸犯刑法第2
    84條前段之過失傷害罪，依同法第287條之規定，均須告訴
    乃論。茲據告訴人2人具狀撤回其告訴，有請求撤回告訴狀2
    紙在卷（附本院110年度交簡字第2105號卷內）可稽，參照
    前開法條規定，本件爰不經言詞辯論，逕為不受理之判決。
四、據上論斷，應依刑事訴訟法第452條、第303條第3款、第307
    條，判決如主文。
中　　華　　民　　國　　110 　年　　8 　　月　　20　　日
　　　　　　　　　刑事第六庭    法　官　郭千黛
以上正本證明與原本無異。
如不服本判決應於收受本判後20日內向本院提出上訴書狀，並應
敘述具體理由。其未敘述上訴理由者，應於上訴期間屆滿後20日
內向本院補提理由書狀（均須按他造當事人之人數附繕本）「切
勿逕送上級法院」。
  　　　　　　　　　　　　　　　書記官　黃瓊蘭
中　　華　　民　　國　　110 　年　　8 　　月　　24　　日
（附件）
臺灣臺南地方檢察署檢察官聲請簡易判決處刑書
                                    110年度偵字第12917號
　　被　　　告　王世玉　男　71歲（民國00年00月00日生）
　　　　　　　　　　　　住○○市○○區○○路0段00巷00弄0
　　　　　　　　　　　　　號
　　　　　　　　　　　　國民身分證統一編號：Z000000000號
　　　　　　　　蔡宗穎　男　22歲（民國00年00月0日生）
　　　　　　　　　　　　住○○市○區○○街0段00○0號
　　　　　　　　　　　　國民身分證統一編號：Z000000000號
上列被告因過失傷害案件，業經偵查終結，認為宜以簡易判決處
刑，茲將犯罪事實及證據並所犯法條分敘如下：
　　　　犯罪事實
一、王世玉於民國109年12月6日4時58分許，駕駛車牌號碼0000-
    00號自小客車，沿臺南市中西區郡西路由南往北方向行駛，
    行經郡西路與尊王路無號誌交岔路口，理應注意汽車行駛至
    交岔路口，轉彎車應讓直行車先行，以避免危險之發生，而
    依當時晴天、夜間有照明、柏油路面、乾燥、無缺陷、無障
    礙物、視距良好等情狀，並無不能注意之情事，竟疏未注意
    ，貿然左轉欲進入尊王路，適有蔡宗穎駕駛車牌號碼000-00
    00號自小客車沿尊王路由東往西方向駛至，亦疏未注意車前
    狀況及時速50公里之速限，以時速約60公里之速度，貿然超
    速直行欲通過該路口，兩車因閃避不及而發生碰撞，致蔡宗
    穎所駕駛之自小客車翻車後失控撞及停在尊王路北側路邊為
    曾梓維所有之車牌號碼000-0000號自小客車，王世玉所駕駛
    之自小客車則失控撞上郡西路119號顏文清所有之建物柱子
    及抽水馬達，蔡宗穎因而受有右側胸部及上背部鈍挫傷、右
    側肘部及左側膝部擦挫傷等傷害；王世玉則受有下背部鈍挫
    傷，疑似第一腰椎及第二腰椎壓迫骨折、舌頭兩處撕裂傷各
    4.5公分（傷口縫合7針）及1公分（傷口縫合2針）等傷害。
二、案經蔡宗穎、王世玉訴由臺南市政府警察局第二分局報告偵
    辦。
        證據並所犯法條
一、上開犯罪事實，業據被告王世玉、蔡宗穎於警詢時供承不諱
    ，並據證人曾梓維、顏文清於警詢時證述明確，復有診斷證
    明書2紙、道路交通事故現場圖、道路交通事故調查報告表
    （一）、（二）等各1紙、道路交通事故初步分析研判表2紙
    、車輛詳細資料報表3紙、證號查詢汽車駕駛人資料3紙及現
    場照片33張附卷可稽。又按「汽車行駛至交岔路口，轉彎車
    應讓直行車先行」、「行車速度，依速限標誌或標線之規定
    ，無速限標誌或標線者，行車時速不得超過50公里」、「汽
    車行駛時，駕駛人應注意車前狀及兩車並行之間隔，並隨時
    採取必要之安全措施」，道路交通安全規則第102條第1項第
    7款、第93條第1項第1款、第94條第3項分別定有明文，被告
    王世玉、蔡宗穎理應注意上開規定及義務，而依當時情狀並
    無不能注意之情事，被告王世玉竟疏未注意避讓直行車而貿
    然轉彎通過該交岔路口，被告蔡宗穎亦疏未注意車前狀況及
    超速貿然直行，肇生本件交通事故，被告2人均有過失至為
    灼然。本件交通事故責任，經送臺南市車輛行車事故鑑定委
    員會鑑定，結果亦同此是認，有該委員會南鑑0000000案鑑
    定意見書1份在卷可憑。另告訴人兼被告2人均係因本件車禍
    而受有犯罪事實欄所載之傷害，渠等之過失行為與受傷結果
    間，有相當因果關係，是被告2人犯嫌均堪認定。
二、核被告王世玉、蔡宗穎所為，均係犯刑法第284條前段之過
    失傷害罪嫌。
三、依刑事訴訟法第451條第1項聲請逕以簡易判決處刑。
　　此　致
臺灣臺南地方法院
中　　華　　民　　國　 110　　年　　6 　　月 　 21  　日
　　　　　　　　　　　　　　　檢察官　柯 博 齡
本件證明與原本無異
中　　華　　民　　國　 110　　年　　7 　　月　　5 　　日
                              書記官  王 寵 惠